【裁判字號】    92,易,144
【裁判日期】    920410
【裁判案由】    違反毒品危害防制條例
【裁判全文】
臺灣屏東地方法院刑事判決                          九十二年度易字第一四四號
    公  訴  人  臺灣屏東地方法院檢察署檢察官
    被      告  甲○○
右列被告因違反毒品危害防制條例案件，經檢察官聲請簡易判決處刑（九十一年度毒
偵字第一三五九號），本院潮州簡易庭認為不宜適用簡易程序，移由本院刑事庭改依
通常程序審理判決如左：
     主  文
甲○○連續施用第二級毒品，處有期徒刑伍月，如易科罰金，以佰元折算壹日。
扣案之第二級毒品安非他命壹包（驗前毛重拾點貳公克，驗後毛重拾點壹公克）
、吸食器壹組，均沒收銷燬之；分裝管壹支沒收之。
     事實及理由
一、構成犯罪事實：
  (一)甲○○前因施用毒品案件多次，經台灣苗栗地方法院以民國八十七年毒聲字第五
    五年號裁定送觀察、勒戒後，經評定為無繼續施用毒品之傾向，分別由臺灣苗粟
    地方法院檢察署檢察官於八十七年七月二十一日以八十七年度毒偵字第二六一六
    號處分不起訴確定及臺灣苗栗地方法院於八十七年八月十二日以八十七年度易字
    第四五三號判決免刑確定在案。
  (二)甲○○竟仍不知悔改，復基於施用第二級毒品安非他命之概括犯意，連續自八十
    七年八月十三日起至八十八年二月二十二日下午七時許，連續在其位於苗栗市福
    星里鴻福九十一號住宅等處，將安非他命置於吸食器內，再以火燒烤之方式，非
    法施用安非他命多次，嗣於八十八年二月二十二日下午八時許，在苗栗市○○里
    ○○街六之一號四樓，為警查獲。並扣得第二級毒品安非他命一包，驗前毛重三
    十．二公克（起訴書誤載為三十．四公克）、吸食器一組及分裝管一支。經依臺
    灣苗栗地方法院以八十八年度毒聲字第三二八號裁定送台灣苗栗看守所附設勒戒
    所觀察、勒戒後，認有繼續施用毒品之傾向，再由法院裁定送強制戒治。
  (三)案經苗栗縣警察局及所屬苗栗分局移送台灣苗栗地方法院檢察署移轉台灣屏東地
    方法院檢察署檢察官聲請簡易判決處刑，本院潮州簡易庭認為不宜適用簡易程序
    ，移由本院刑事庭改依通常程序審理。
二、認定犯罪事實所根據的證據及理由：
  (一)被告甲○○在警察局詢問時、檢察官訊問中及本院審理時均坦白承認前述犯行。
  (二)前項自白，有被告於八十八年一月八日下午九時許，為警查獲時經採取其尿液送
    請檢驗，檢驗結果確呈甲基安非他命陽性反應，有苗栗縣衛生局出具之煙毒及麻
    醉藥品委託檢驗結果通知書一紙（見臺灣苗栗地方法院檢察署八十八年度偵字第
    九三四號偵查卷第九頁）可為佐證。
  (三)另有吸食器一組、分裝管一支及安非他命一包扣案可佐，而扣案安非他命之成分
    已經鑑定無訛，驗前毛重三十．二公克，驗後毛重三十．一公克，另扣案吸食器
    一組經鑑定亦殘留有安非他命等情，均有高雄醫學大學附設中和紀念醫院檢驗報
    告二紙可按（見本院卷第五二、五四頁）。
  (四)被告前因施用毒品案件多次，經台灣苗栗地方法院以八十七年毒聲字第五五年號
    裁定送觀察、勒戒後，經評定為無繼續施用毒品之傾向，分別由臺灣苗粟地方法
    院檢察署檢察官於八十七年七月二十一日以八十七年度毒偵字第二六一六號處分
    不起訴確定及臺灣苗栗地方法院於八十七年八月十二日以八十七年度易字第四五
    三號判決免刑確定在案，此有不起訴處分書及刑事判決影本各一紙在卷足按。
三、論罪科刑的理由：
  (一)按安非他命為毒品危害防治條例第二條第一項第二款所規範之第二級毒品。
    核被告所為，係犯毒品危害防制條例第十條第二項之施用第二級毒品罪。被告施
    用毒品前後持有該毒品之低度行為，為施用之高度行為所吸收，不另論罪。
  (二)被告多次施用第二級毒品安非他命行為，時間緊接，所犯為構成要件相同之罪名
    ，顯係基於概括犯意反覆為之，為連續犯，應依刑法第五十六條之規定以一罪論
    ，並加重其刑。
  (三)本院審酌被告前已有施用毒品之犯行，經觀察、勒戒後，仍無法根絕毒癮而又再
    度施用，顯見其戒毒意志不堅，惟念其坦承犯行，頗有悔意，態度良好等一切情
    狀，量處如主文記載的刑罰，並諭知如易科罰金，以銀元三百元（即新台幣九百
    元）折算一日。
  (四)扣案之安非他命一包（驗前毛重三十．二公克，驗後毛重三十．一公克）及被告
    所有供施用毒品之工具吸食器一組，因殘留之毒品已無法析離，應視為毒品，均
    依毒品危害防制條例第十八條第一項前段規定，均沒收銷燬。又扣案分裝管一支
    為被告供犯罪所用之物，且屬被告所有，業據被告供明在卷，則應依刑法第三十
    八條第一項第二款宣告沒收之。至送驗耗費之安非他命，既已滅失不存在，自無
    庸宣告沒收銷燬，併此明。
四、不另為免訴諭知部分：
    公訴意旨另以：被告甲○○自八十七年八月間某日起至八十七年八月十二日止，
    連續難苗栗市福星里鴻福九十一號自宅內，連續施用第二級毒品安非他命多次，
    因認被告涉有違反毒品危害防制條例之罪嫌。惟查，被告前因毒品案件，經臺灣
    苗栗地方法院於八十七年八月十二日以八十七年度易字第四五三號判處免刑確定
    在案，有該判決書在卷可考。按曾經判決確定者，應諭知免訴之判決，刑事訴訟
    法第三百零二條第一款定有明文。前述公訴人認被告施用二級毒品部分與前案即
    臺灣苗栗地方法院八十七年度易字第四五三號案件所認定之事實，時間緊接，顯
    具有連續犯之裁判上一罪關係，自應為該判決效力所及，惟公訴人認此部分事實
    與前開論罪科刑部分，具有連續犯之裁判上一罪關係，爰不另為免訴之諭知。
五、適用法律依據：
    刑事訴訟法第四百五十二條、第二百九十九條第一項前段，毒品危害防制條例第
    十條第二項、第十八條第一項前段，刑法第十一條前段、第五十六條、第三十八
    條第一項第二款、第四十一條第一項前段，罰金罰鍰提高標準條例第二條，判決
    如主文。
中      華      民      國      九十二      年      四      月    十    日
                                     臺灣屏東地方法院刑事第五庭
                                       法  官  羅森德
右正本證明與原本無異。
如不服本判決應於收受本判決後送達後十日內向本院提出上訴書狀，其未敘述上訴理
由者，並得於提起上訴後十日內向本院補提理由書狀（均須按他造當事人之人數附繕
本 ）「切勿逕送上級法院」
                                          書記官   劉音利
中      華      民      國      九十二      年      四      月    十    日
附錄本判決論罪法條
毒品危害防制條例第十條第二項：
施用第二級毒品者，處三年以下有期徒刑。


司法院資訊處製作；財團法人民間司法改革基金會備份。
